# 递延所得税资产的确认（前期免税本年不再享受免税情况下）

提问人：_ 冰人 时间：2014-09-11 15:27:54
请问下，公司前 3 年享受所得税免税优惠，现因 3 年时间已到，不再享受所得税免税。那么之前计提的坏账准备影响了应收账款的账面价值，此账面价值与计税基础之间的差异是否应确认递延所得税资产？ 因为前期计提坏账准备时，是免税的，有的同事说不能确认递延所得税资产，有的同事说能。请高人指点下！

回答人：chenyiwei
所得税准则第十七条：资产负债表日，对于递延所得税资产和递延所得税负债，应当根据税法规定，按照预期收回该资产或清偿该负债期间的适用税率计量。 因此，虽然可抵扣暂时性差异形成时处于免税期，但转回时不属于免税期的，仍应按预计转回时的税率确认递延所得税资产，即使会造成本期所得税费用出现负数。